【裁判字號】    97,易,1675
【裁判日期】    971016
【裁判案由】    違反毒品危害防制條例
【裁判全文】
臺灣彰化地方法院刑事判決              97年度易字第1675號
被      告  甲○○
                    號
上列被告因違反毒品危害防制條例案件，經檢察官提起公訴（97
年度毒偵字第2914號），本院判決如下：
    主  文
甲○○施用第二級毒品，累犯，處有期徒刑陸月，如易科罰金，
以新臺幣壹仟元折算壹日，扣案之第二級毒品甲基安非他命貳包
（毛重壹點陸伍公克）均沒收銷燬之，扣案之玻璃吸食器壹組沒
收。
    事  實
一、甲○○曾於民國90年間因施用毒品案件，由臺灣臺南地方法
    院以90年度毒聲字第555號裁定強制戒治，於91年5月27日因
    停止強制戒治出所並付保護管束，並於91年12月28日戒治期
    滿未經撤銷視為執行完畢。又因施用第二級毒品及侵占等案
    件，同法院以94年度易字第174號判決及95年度簡字第1500
    號判決分別判處有期徒刑8月、5月確定，再經同法院以96年
    度聲減字第1254號刑事裁定減刑為有期徒刑4月、2月15日，
    應執行有期徒刑6月確定；又因詐欺、施用毒品案件，再經
    同法院以96年度簡字第1888號、96年度簡字第2337號判決各
    判處有期徒刑5月及6月確定，再經同法院以96年度聲減字第
    5297號刑事裁定各減刑為2月15日、3月，應執行有期徒刑5
    月確定，上開案件等接續執行，甫於97年1月23日執行完畢
    出監。詎仍不思悔改，復基於施用第二級毒品甲基安非他命
    之犯意，於97年7月12日上午10時許，在國道一號高速公路
    新營收費站附近某處，以將甲基安非他命放入玻璃吸食器內
    ，以火燒烤吸食煙霧方式，施用第二級毒品甲基安非他命1
    次。嗣於當日晚間8時35分許，駕駛車牌號碼7832－SW號自
    用小客車，行經國道一號高速公路南向198公里處（彰化市
    管轄），因行車不穩遭員盤查，並在其身上及車內扣得甲基
    安非他命2包（毛重共約1.65公克），亦在車上查扣其所有
    供施用毒品之玻璃吸食器1組，經採集其尿液送驗，結果呈
    安非他命、甲基安非他命陽性反應。
二、案經國道公路警察局第三警察隊報告臺灣彰化地方法院檢察
    署檢察官偵查起訴。
    理  由
一、上揭事實，迭經被告涂源富於警詢、偵查及審理中均坦承不
    諱，並有甲基安非他命2包、玻璃吸食器1組扣案，及搜索扣
    押筆錄、照片、毒品初步檢驗報告單、代號與真實姓名對照
    認證表及詮昕科技股份有限公司之濫用藥物尿液檢驗報告在
    卷可稽，被告自白內容核與事實相符，本案事證明確，其犯
    行堪以認定。
二、按修正毒品危害防制條例就施用毒品者，僅於「初犯」及「
    5 年後再犯」二種情形，有其追訴條件之限制，即須於初犯
    經觀察、勒戒或強制戒治釋放後，5 年內均無施用毒品之行
    為，始能認其前所實施之觀察、勒戒或強制戒治已足遮斷毒
    癮，而得於5 年後再犯時，再予適用初犯之規定，重行觀察
    、勒戒等程序；倘5 年內已經再犯，被依法追訴處罰，縱其
    第3次（或第3次以上）施用毒品之時間在初犯釋放5 年以後
    ，即與「5年後再犯」之情形有別，且因已於「5年內再犯」
    ，顯見其再犯率甚高，原實施觀察、勒戒或強制戒治，已無
    法收其實效，而無5 年戒斷期之存在，自無再經觀察、勒戒
    及強制戒治之必要，應由檢察官逕行起訴，此有最高法院95
    年度臺非字第59、65號判決及同年度第7 次刑事庭會議決定
    足供參照。本案被告曾於90年間因施用毒品案件，由臺灣臺
    南地方法院裁定強制戒治，並於91年12月28日因停止強制戒
    治付保護管束期滿未經撤銷視為執行完畢。其復於上開強制
    戒治執行完畢釋放後5年內之96年6月26日，施用第二級甲基
    安非他命1次，再經臺灣臺南地方法院以96年度簡字第2377
    號判處有期徒刑6月等情，有臺灣彰化地方法院檢察署刑案
    資料查註紀錄表及臺灣高等法院被告前案紀錄表各1份在卷
    可考，則其再犯本件施用第二級毒品犯行，按諸前揭說明，
    即與5年後再犯之情形有別，自應逕行追訴。
三、按甲基安非他命屬毒品危害防制條例第2條第2項第2款經主
    管機關公告所定之第二級毒品。核被告所為係犯該條例第10
    條第2項之罪。被告施用毒品前後持有毒品之低度行為，應
    為施用之高度行為所吸收，不另論罪。又其前因施用第二級
    毒品及侵占等案件，經前開法院以94年度易字第174號判決
    及95年度簡字第1500號判決分別判處有期徒刑8月、5月確定
    ，再經同法院以96年度聲減字第1254號刑事裁定減刑為有期
    徒刑4月、2月15日，應執行有期徒刑6月確定；又因詐欺、
    施用毒品案件，再經同法院以96年度簡字第1888號、96年度
    簡字第2337號判決各判處有期徒刑5月及6月確定，再經同法
    院以96年度聲減字第5297號刑事裁定各減刑為2月15日、3月
    ，應執行有期徒刑5月確定，上開案件等接續執行，甫於97
    年1月23日執行完畢出監，此有臺灣彰化地方法院檢察署刑
    案資料查註紀錄表及臺灣高等法院被告前案紀錄表各1份在
    卷可按，其受有期徒刑之執行完畢，5年內故意再犯本案有
    期徒刑以上之罪，為累犯，應依刑法第47條第1項規定加重
    其刑。爰審酌被告素行欠佳，前曾施用毒品，未思悔改，缺
    乏禁絕毒害決心，惟所犯係戕害自身健康，尚未危害他人，
    本院審理中坦承犯行及其他一切情狀，量處如主文所示之刑
    ，並諭知易科罰金之折算標準，以資懲儆。
四、扣案之甲基安非他命2包，均應依毒品危害防制條例第18條
    第1項前段沒收銷燬之（上開包裝袋顯與毒品無法析離，應
    視為查獲之毒品）；扣案之玻璃吸食器1組為被告所有，且
    係供本案犯罪所用之物，業據其供承在卷，應依刑法第38條
    第1項第2款宣告沒收。
據上論斷，應依刑事訴訟法第299條第1項前段，毒品危害防制條
例第10條第2項、第18條第1項前段，刑法第11條前段、第47條第
1項、第41條第1項前段、第38條第1項第2款，判決如主文。
本案經檢察官鄭少玨到庭執行職務。
中    華    民    國    97    年    10    月    16    日
                  刑事第六庭    法      官  鮑慧忠
以上正本證明與原本無異。
如不服本判決，得於判決送達後10日內向本院提出上訴狀，上訴
於上級法院（應敘述具體理由，並附繕本，上訴狀勿逕送上級法
院）。
中    華    民    國    97    年    10    月    16    日
                                書  記  官  陳秀娟
附錄：
毒品危害防制條例第10條第2項
施用第二級毒品者，處3年以下有期徒刑。


司法院資訊處製作；財團法人民間司法改革基金會備份。
